# 陈版好，请教IAS1 IAS1 第 3434 段和责任人代理人的应用理解疑惑

提问人：hua1033968502 时间：2020-11-13 08:05:05
陈版好，请教IAS1 第 34 段和责任人代理人的应用理解疑惑
IAS1 34段提到...在正常经营活动过程中，主体会进行不产生收入的其他交易，这些交易对产生收入的主要活动而言是偶然的。主体对这种交易的结果应以同一交易形成的收入和相关费用相抵后的净额列报，如果这样列报能反映这些交易或其他事项的实质。
主体发生一项交易需要按上述条件判断，不产生收入或产生收入是偶然的情况下，净额列报更合适，但如果采用责任人代理人的结论来判断地话，要求主要责任人按总额法确认。当主体在交易中符合主要责任人认定，同时符合不产生收入或产生收入是偶然的情况，应该如何选择处理方法呢？
还是说责任人代理人结论仅应用在主体主要收入交易中？
谢谢陈版。

回答人：chenyiwei
责任人代理人结论仅应用在主体主要收入交易中。对于偶发性、不属于日常活动范围的利得，包括资产处置损益，都是采用净额法列报。